# 求教陈版主及各位大神：长期股权投资评估减值

提问人：我就是我 5 时间：2021-09-28 16:13:14
2019 年A公司与B公司共同投资设立C公司， 2021 年因A公司筹划上市，对C公司整体资产进行了评估，经评估C公司整体价值低于原账面，主要系固定资产原因导致价值下降。在此情况下，
1.A公司是否对长期股权投资计提减值？
2.C公司是否可以根据评估报告对固定资产进行减值？

回答人：chenyiwei
C的固定资产评估减值的原因是什么？评估是使用了何种方法，收益法还是资产基础法？
如果只有资产基础法的评估结果，则不能仅仅以资产基础法下的评估结果为依据认定相关资产已发生减值。应将资产基础法下的评估减值作为一项减值迹象，针对该资产或其所属资产组按收益法或市场法测算其可收回金额，这样测算的可收回金额如果确实低于账面价值的，才是真正的减值。
如果此处评估减值的资产仍在正常使用中，且其所属资产组的盈利和现金流正常，则一般认为无需对其计提减值准备。

提问人：我就是我 5 时间：2021-10-13 15:20:27
C的固定资产采用的是收益法进行评估，评估后的价值低于了账面，但固定资产仍在正常使用。这种情况下是否需要对C的固定资产进行减值呢？
或者是否A所持有C的长期股权投资进行减值？现在比较纠结的就是该在集团层面进行长期股权投资减值还是在子公司层面进行固定资产减值。

回答人：chenyiwei
如果是按收益法评估，相关资产组发生减值的，则需对该资产组内的各项非流动资产计提减值。首先确定资产组的减值总额，该减值总额再按《讲解 2010 》中例题9-9、9-10、9-11中的方法分摊到各单项资产。